【裁判字號】    97,訴,1759
【裁判日期】    970513
【裁判案由】    毒品危害防制條例
【裁判全文】
臺灣板橋地方法院刑事判決              97年度訴字第1759號
公  訴  人  臺灣板橋地方法院檢察署檢察官
被      告  甲○○
上列被告因違反毒品危害防制條例案件，經檢察官提起公訴（97
年度毒偵字第3041號），因被告於準備程序中就被訴事實為有罪
之陳述，經本院合議庭裁定由受命法官獨任進行簡式審判程序，
並判決如下：
   主  文
甲○○施用第一級毒品，累犯，處有期徒刑拾月。扣案海洛因殘
渣袋壹只（內含海洛因量微無法磅秤，無法與外包裝析離），沒
收並銷燬之；扣案之注射針筒貳支及分裝杓壹支，均沒收。
    事  實
一、甲○○前於民國93年間因違反槍砲彈藥刀械管制條例案件，
    經本院以93年度訴字第2375號判處有期徒刑1 年2 月確定，
    於95年3 月31日執行完畢。又其前於89年間因施用毒品案件
    ，經臺灣高雄地方法院以89年度毒聲字第3867號裁定送觀察
    、勒戒，因認有繼續施用毒品之傾向，令入戒治處所施以強
    制戒治，於89年10月24日停止戒治，於90年5 月25日強制戒
    治執行完畢，並由臺灣高雄地方法院檢察署檢察官以90年度
    戒毒偵字第780 號為不起訴處分確定；復於91年間因施用毒
    品案件，臺灣高雄地方法院以96年度訴緝字第137 號判處有
    期徒刑10月，減為有期徒刑5 月確定；又於95年10月間因施
    用毒品案件，經本院以96年度訴字第732 號判處有期徒刑8
    月、8 月，減為有期徒刑4 月、4 月，應執行有期徒刑7 月
    確定；再因施用毒品案件，經本院以97年度訴緝字第40號判
    處有期徒刑10月，減為有期徒刑5 月。詎仍不知悔改，於強
    制戒治執行完畢釋放後5 年內，再犯上開施用毒品案件後，
    基於施用第一級毒品海洛因之犯意，於97年1 月26日上午某
    時許，在高雄市○○區○○路793 號8 樓之居處內，以針筒
    注射稀釋後之海洛因之方式（起訴書誤載為97年1 月26 日
    14時10分許為警採尿前回溯26小時內某時，在不詳地點，以
    不詳方式），施用海洛因1 次。嗣於同年月26日14時10分許
    ，在上址，為警查獲，並扣得海洛因殘渣袋1 只（起訴書誤
    載為海洛因1 包）、甲○○所有供施打海洛因之注射針筒2
    支、分裝杓1 支，另採集其尿液送驗後呈嗎啡陽性反應，始
    查悉上情。
二、案經高雄市政府警察局三民第二分局報告臺灣高雄地方法院
    檢察署檢察官呈請臺灣高等法院檢察署檢察長令轉台灣板橋
    地方法院檢察署檢察官偵查起訴。
    理  由
一、上揭施用第一級毒品海洛因之事實，業據被告甲○○於本院
    審理時坦承不諱，而被告為警查獲時採集之尿液，經送驗結
    果呈嗎啡陽性反應，此有高雄市立凱旋醫院97年2 月12日濫
    用藥物尿液檢驗報告及高雄市政府警察局三民第二分局煙毒
    麻藥案件嫌疑人尿液採證代碼對照表各1 份在卷可佐，另有
    海洛因殘渣袋1 只及被告所有供施用海洛因之注射針筒2 支
    、分裝杓1 支扣案可佐，被告上開自白與事實相符，堪信其
    為真實。又被告前於89年間因施用毒品案件，經臺灣高雄地
    方法院以89年度毒聲字第3099號裁定送觀察、勒戒，因認有
    繼續施用毒品之傾向，令入戒治處所施以強制戒治，於89年
    10 月24 日停止戒治，於90年5 月25日強制戒治執行完畢，
    並由臺灣高雄地方法院檢察署檢察官以90年度戒毒偵字第78
    0 號為不起訴處分確定；復於91年間因施用毒品案件，經臺
    灣高雄地方法院以96年度訴緝字第137 號判處有期徒刑10月
    ，減為有期徒刑5 月確定；又於95年10月間因施用毒品案件
    ，經本院以96年度訴字第732 號判處有期徒刑8 月、8 月，
    減為有期徒刑4 月、4 月，應執行有期徒刑7 月確定；再因
    施用毒品案件，經本院以97年度訴緝字第40號判處有期徒刑
    10 月 ，減為有期徒刑5 月，有台灣高等法院被告前案紀錄
    表1份 在卷可佐，其於強制戒治執行完畢釋放後5 年內，再
    犯上開施用毒品案件後，再為本件施用毒品犯行，應可認定
    。本案事證明確，被告犯行洵堪認定，應予依法論科。
二、核被告所為，係犯毒品危害防制條例第10條第1 項之施用第
    一級毒品罪。被告於施用前後持有海洛因之低度行為，為其
    施用之高度行為所吸收，不另論罪。又被告前因違反槍砲彈
    藥刀械管制條例案件，經本院以93年度訴字第2375號判決判
    處有期徒刑1 年2 月確定，於95年3 月31日執行完畢，有上
    開前案紀錄表1 份在卷可稽，其於5 年以內故意再犯本件有
    期徒刑以上之罪，為累犯，依刑法第47條第1 項規定加重其
    刑。爰審酌被告有多次毒品前科紀錄、其犯罪之手段、高中
    肄業之智識程度、家庭狀況、施用毒品係對自己身體之殘害
    ，及其犯罪後坦承犯行之態度等一切情狀，量處如主文所示
    之刑。
三、扣案殘渣袋1 只（起訴書誤載為海洛因1 包，業據公訴人於
    本院審理中更正）內含微量海洛因（其量甚微無法磅秤，無
    法與外包裝析離），為第一級毒品，應依毒品危害防制條例
    第18條第1 項前段規定沒收銷燬之。另扣案之注射針筒2 支
    及分裝勺1 支，均為被告所有，並供其犯罪所用之物，業據
    被告於本院審理中供陳在卷，爰依刑法第38條第1 項第2 款
    規定宣告沒收。
據上論斷，應依刑事訴訟法第299 條第1 項前段、第273 條之 1
第1 項，毒品危害防制條例第10條第1 項、第18條第1 項前段，
刑法第11條前段、第47條第1 項、第38條第1 項第2 款，判決如
主文。
本案經檢察官陳旻源到庭執行職務。
中    華    民    國    97    年    5     月    13    日
                  台灣板橋地方法院刑事第十三庭
                      法  官  俞秀美
以上正本證明與原本無異。
如不服本判決，應於判決送達後10日內向本院提出上訴狀（應附
繕本）。
                      書記官  謝怡貞
中    華    民    國    97    年    5     月    13    日
附錄本案論罪科刑之法條：
毒品危害防制條例第10條第1項
施用第一級毒品者，處 6月以上5年以下有期徒刑。


司法院資訊處製作；財團法人民間司法改革基金會備份。
